【裁判字號】    88,上訴,4552
【裁判日期】    890315
【裁判案由】    毒品危害防制條例等
【裁判全文】
臺灣高等法院刑事判決                          八十八年度上訴字第四五五二號
    上  訴  人  臺灣臺北地方法院檢察署檢察官
    被      告  乙○○
    指定辯護人  本院甲○
右上訴人因被告毒品危害防制條例等案件，不服臺灣台北地方法院七十四年度訴字第
一二八一號，中華民國八十八年十月十二日第一審判決（起訴案號：臺灣台北地方法
院檢察署七十四年度偵字第七一五六號）提起上訴，本院判決如左：
    主  文
上訴駁回。
    理  由
一、本案經本院審理結果，認第一審判決對被告乙○○為無罪之諭知，核無不當，應
    予維持，並引用第一審判決書記載之證據及理由（如附件），惟其中被告之辯解
    應更正為「典當時糬站在門口，由伊拿身分證去當」（原判決誤載為「典當時
    伊站在門口，由糬拿身分證去當」）。
二、檢察官上訴意旨略以：被告於七十四年四月七日下午五時許，係獨自將該錄放影
    機典當，並稱係其所有，業經證人即和生當舖負責人李曉生證述綦詳，顯係被告
    竊得而加以典當，被告復未明確交待如何得知係綽號糬所竊得，又其人何以會
    出現在當舖門口，有與糬為共同正犯之嫌；被告於警訊中自白施打嗎啡，無法
    戒治而愧對家人，並因此跳樓自殺，業據證人即警員沈明杰證述屬實，驗尿復呈
    嗎啡陽性反應，堪為其自白之補強證據云云。惟查：
（一）被告於偵查中供稱：「（你有無於七十四年四月七日持本人身分證在台北市○
      ○路和生當舖典當新力牌（ＳＣ．Ｔ１０型，機號０４５９２）錄放影機乙台
      ，當款多少？）我有在七十四年四月七日持本人身分證前往和生當舖典當新台
      幣玖仟元。」、「該錄放影機是一位綽號叫『糬』的朋友在七十四年四月七
      日拿到我家交給我去典當的。」、「（你典當該錄放影機係贓物你知情否？有
      無得道好處？）當時綽號『糬』給我參仟元，但是我表示向他借的，當時並
      不知道是贓物。」、「（綽號『糬』真實姓名特徵、年籍如何？住何處？）
      真實姓名我不清楚，年約三十多歲，身高和我差不多，住何處我不知道。」、
      「在前三個月我曾在該部位施打過嗎啡，三個月後我就沒打的。」等語（見偵
      字第七一五六號卷第六頁至第七頁）。
（一）按典當錄放影機之行為本身，不足證明該錄放影機之來源為竊盜；證人李曉生
      係當舖負責人，並非竊盜現場之目擊證人，僅足證明被告前來典當，不足證明
      被告行竊。
（二）行竊者糬縱於被告典當之時，在當舖門口，亦不足資為被告與糬有共同行
      竊之論據。
（三）本案起訴被告於七十四年一月間施用毒品部分，僅有被告自白為唯一證據。前
      開驗尿結果之採尿日期為七十四年四月二十日，不足資為七十四年一月間被告
      施用毒品之證據。關於被告跳樓之原因，為其長久以來吸毒之故乙節，固據警
      員沈明杰證述在卷，惟查既係聽聞自被告之自白，即不足資為被告自白之補強
      證據。
    綜上而論，檢察官之上訴非有理由，應予駁回。
三、被告經合法傳喚，無正當理由不到庭，爰不待其陳述逕行判決。
據上論結，應依刑事訴訟法第三百七十三條、第三百六十八條、第三百七十一條，判
決如主文。
本案經檢察官張啟彬到庭執行職務。
中      華      民      國     八十九   年      三      月     十五     日
                              臺灣高等法院刑事第二十四庭
        審判長法  官  陳  貽  男
                                        法  官  李  世  貴
                                        法  官  聶  齊  桓
右正本證明與原本無異。
檢察官就施用毒品部分如不服本判決應於收受送達後十日內向本院提出上訴書狀，其
未敘述上訴之理由者並得於提起上訴後十日內向本院補提理由書（均須按他造當事人
之人數附繕本）。
                                        書記官  于      誠
中      華      民      國     八十九   年      三      月     二十     日


司法院資訊處製作；財團法人民間司法改革基金會備份。
